臺灣桃園地方法院民事裁定
111年度小上字第47號
上  訴  人  陳煌俗  
被上訴人    華南產物保險股份有限公司

法定代理人  陳文智  
上列當事人間請求損害賠償(交通)事件，上訴人對於民國111年3
月4日本院桃園簡易庭111年度桃保險小字第65號第一審判決提起
上訴，本院裁定如下：
主 文
上訴駁回。
第二審訴訟費用新臺幣壹仟伍佰元由上訴人負擔。
理 由
一、按對於小額程序第一審裁判之上訴或抗告，非以其違背法令
    為理由，不得為之，民事訴訟法第436條之24第2項定有明文
    。而所謂違背法令，依同法第436條之32第2項準用同法第46
    8條、第469條第1款至第5款之規定，係指判決不適用法規或
    適用不當者，以及判決法院之組織不合法者、依法律或裁判
    應迴避之法官參與裁判者、法院於權限之有無辨別不當或違
    背專屬管轄之規定者、當事人於訴訟未經合法代理者、違背
    言詞辯論公開之規定者而言。次按上訴狀內應記載上訴理由
    ，表明下列各款事項︰㈠原判決所違背之法令及其具體內容。
    ㈡依訴訟資料可認為原判決有違背法令之具體事實，同法第4
    36 條之25亦有明文。亦即上訴人於上訴狀或理由書內應有
    具體之指摘，並揭示該法規之條項或內容，若係成文法以外
    之法則，應揭示該法則之旨趣，倘為司法院之解釋或最高法
    院之判例，則應揭示該判解之字號或其內容，如以民事訴訟
    法第469 條第1 款至第5 款所列情形為理由時，其上訴狀或
    理由書，應揭示合於該條款之事實。上訴狀或理由書如未依
    此項方法表明，即難認為已對小額程序之第一審判決之違背
    法令有具體之指摘，是其上訴自難認為合法（最高法院71年
    度台上字第314號判例意旨可供參考）。又按上訴不合法者
    ，第二審法院應以裁定駁回之，民事訴訟法第444 條第1 項
    前段定有明文，依同法第436 條之32第2 項，於小額事件之
    上訴程序亦準用之。
二、本件上訴意旨略以：
　　本件車禍當時，上訴人騎乘機車係遭王璿雄駕駛汽車（被上
    訴人所承保車輛）同向由後方撞擊，致上訴人受傷倒地、機
    車後方全毀，經救護車送往醫院急救，此後即無人聞問，僅
    警員到醫院詢問及開立事故登記聯單。上訴人從事水泥工，
    不知車禍後如何處理，上訴人被從後追撞，車毀人傷，自己
    付錢就醫治療及修車，已經非常吃虧，現保險公司竟還來向
    上訴人求償，並經一審民事判命賠償，天理何在？上訴人車
    禍後，後背脊椎尚未痊癒、推拿治療中，上訴人將起訴求償
    以維權益。爰依法提起上訴，請求廢棄原判決等語。
三、經查，本件上訴意旨所陳各節，係指摘原審認定事實與判決
    結果之不當，惟並未表明原判決所違背之法令及其具體內容
    ，或具體指摘原審判決有何不適用法規或適用不當之情形，
    亦未指明所違背之法規、法則、司法解釋或最高法院判例，
    且就整體訴訟資料亦無從認定原判決有何違背法令之具體事
    實，難認上訴人已於上訴狀內依法表明原審判決如何具體違
    背法令，揆諸首揭規定及說明，難認已合法表明上訴理由。
    而上訴人於民國111年3月16日提起本件上訴（見上訴狀之本
    院收狀日期戳印）後，並未於20日內另具狀補充合法之上訴
    理由，揆諸首揭法條及說明，本院毋庸命其補正；是上訴人
    提起本件上訴，未具上訴之合法程式，其上訴為不合法，應
    裁定駁回其上訴。
四、末按於小額訴訟之上訴程序，法院為訴訟費用之裁判時，應
    確定其費用額，民事訴訟法第436 條之19第1 項、第436 條
    之32第1 項定有明文。本件第二審訴訟費用為1,500 元，應
    由上訴人負擔，爰併為裁定如主文第2 項所示。
五、據上論結，本件上訴為不合法，依民事訴訟法第436 條之32
    第1 項、第2 項、第436 條之19第1 項、第444 條第1 項前
    段、第95條、第78條，裁定如主文。
中　　華　　民　　國　　111 　年　　6 　　月　　30　　日
                  民事第三庭 審判長法　官　周玉羣
　　　　　　　　　
                                   法　官　吳佩玲
　　　　　　　　　　　　　　　　　
                                   法　官　張世聰
正本係照原本作成。
本裁定不得抗告。
中　　華　　民　　國　　111 　年　　6 　　月　　30　　日
                                   書記官  張詠昕